Minutes et répertoires du notaire Philippe LAMIRAL, 1585 - 25 septembre 1590 (étude XXXIII)
Archives nationales
Minutes et répertoires du notaire Philippe LAMIRAL, 1585 - 25 septembre 1590 (étude XXXIII)
MC/ET/XXXIII/201 - MC/ET/XXXIII/207
Etude XXXIII; Lamiral, Philippe
Archives nationales de France
Minutes et répertoires: la loi 2008-696 du 15 juillet 2008 relative aux archives a fixé à 75 ans à compter de la date de l'acte, ou à 25 ans à compter de la date du décès de l'intéressé si ce délai est plus bref, le délai de communication des minutes et répertoires des notaires; ce délai est porté à 100 ans à compter de la date de l'acte si le document se rapporte à un mineur (code du Patrimoine, articles L213-2, 4e d et 5e).
Autres documents de l'étude (dossiers de clients, comptabilité...): s'agissant d'archives privées, ces documents sont communicables selon les modalités fixées par le déposant ou le donateur.
Certains documents ne sont pas accessibles en raison de leur mauvais état de conservation.
Versement
Attention: ce notaire n'a pas laissé de répertoire pour son activité dans l'étude XXXIII.
Des feuillets avec une liste chronologique des actes sont insérés au début de chaque registre des minutes entre MC/ET/XXXIII/201 et MC/ET/XXXIII/207.
Accès aux autres instruments de recherche du notaire Philippe LAMIRAL
Minutes et répertoires du notaire Philippe LAMIRAL, 23 avril 1555 - 25 septembre 1590 (étude XXXIII)
- Minutes de Philippe LAMIRAL, 1585 - 25 septembre 1590; MC/ET/XXXIII/201 - MC/ET/XXXIII/207
  - Minutes. 1585, MC/ET/XXXIII/201; registre
    Informations complémentaires:
    En tête, répertoire chronologique des actes inséré.
    Informations concernant le classement:
    Le niveau inférieur de description, quand il existe, correspond aux minutes d'actes. Toutes les minutes ne sont pas forcément décrites une à une. Les descriptions de ces minutes sont plus ou moins détaillées.
    - Constitution, moyennant 200 écus d'or, de 16 écus 2/3 de rente, par François de Lisle, procureur en Parlement, demeurant à Paris, rue du Théâtre, paroisse Saint-Séverin, à la Faculté de Théologie de Paris., 2 janvier 1585; MC/ET/XXXIII/201
      Origine de l'information:
      Collèges et université de Paris au XVIe siècle (env. 9000 actes), par Madeleine Jurgens, Pierre-Yves Louis, Agnès Masson et Xenia Pamfilova, v. 1950, 1985-1994. (fichier papier entièrement dématérialisé; voir contexte dans le Plan d’orientation général - Notaires de Paris, guides thématiques du Minutier).
      Date de création de la notice: 2009
      constitution de rente; Théâtre (rue du); Faculté de théologie de l'université de Paris; procureur de justice (Ancien Régime)
    - Quittance et décharge par le collège de Sorbonne à Jacques Juchat, naguère dépensier du collège, qui a restitué la vaisselle d'argent dont il était chargé., 12 janvier 1585; MC/ET/XXXIII/201
      quittance; décharge; Sorbonne; Collège de Sorbonne; économe
    - Quittance par Michel Sonyns, libraire à Paris, Grande rue Saint-Jacques, près l'Eglise des Mathurins, à cause de Marie de Villette, sa femme, et comme tuteur des enfants mineurs de ladite de Villette et de Jean Tubeuf l'aîné, son premier mari, à Jean Boucher, magasinier sur le Pont-aux-Trippes, de 100 écus soleil en acompte de 701 écus 8 sols 6 deniers dus au défunt Tubeuf par obligation Rossignol et Le Dain du 12 novembre 1582., 14 janvier 1585; MC/ET/XXXIII/201
      Métiers du livre, étude XXXIII, 1552-1590 (438 actes), par Pierre-Yves Louis, 1991-1994 (fichier papier entièrement dématérialisé; voir contexte dans le Plan d’orientation général - Notaires de Paris, guides thématiques du Minutier).
      Date de création de la notice: 2004
      quittance; Saint-Jacques (grande rue); Sonyns, Michel; Villette, Marie de; Tubeuf, Jean (l'aîné); Boucher, Jean; libraire
    - Bail pour 3 ans de la Noël 1584 et moyennant 110 écus soleil par an d'une maison à Paris, rue Saint-Jacques, La Galère d'Or récemment bâtie à neuf par le collège des Chollets à Pascal Lagier, pédagogue., 15 janvier 1585; MC/ET/XXXIII/201
      Date de révision: 2010
      Date de création de la notice: 2007
      bail; Galère d'Or (enseigne de la); Saint-Jacques (rue); Lagier, Pascal; enseignant
    - Bail pour 9 ans de la Saint-Jean-Baptiste 1585 et moyennant 40 écus soleil par le Collège des Chollets à Claude Dupré, marchand papetier à Paris, de la rente de dix muids de grain que le collège a droit de prendre chaque année sur la chatellenie de Beauvais., 15 janvier 1585; MC/ET/XXXIII/201
      bail; Beauvais (Oise); Dupré, Claude; commerçant; papetier
    - Procuration par Guillaume Le Doulx, licencié ès lois, boursier du Collège du Plessis, à Robert Cadrilhe [Cadrilme], libraire à Bordeaux, et à Martin Le Doulx, son frère, pour recevoir les sommes qui lui sont dues par les héritiers de Bertrand de Bertrand, notaire à Bordeaux, et par tous les autres., 16 janvier 1585; MC/ET/XXXIII/201
      procuration; Cadrilhe, Robert; Le Doulx, Guillaume; Bertrand, Bertrand de; libraire; notaire
    - Bail pour 4 ans de Pâques 1585 et moyennant 80 écus d'or d'une maison à Paris, grande rue Saint-Jacques, ' Le Soleil d'Or ', par le collège de Sorbonne à Henry Muerry, imprimeur., 21 janvier 1585; MC/ET/XXXIII/201
      bail; Saint-Jacques (rue); Soleil d'Or (enseigne du); Sorbonne; imprimeur
    - Bail pour 7 ans et moyennant 20 muids de blé par le collège des Cholets à Mathieu Le Clerc, receveur et fermier de la seigneurie de Pronleroy (60), de tous les fiefs, droits et héritages du collège à Pronleroy., 21 janvier 1585; MC/ET/XXXIII/201
      bail; Cholets (collège des); Pronleroy (Oise); comptable; administrateur
    - Bail pour 4 ans de Pâques 1585 et moyennant 120 écus d'or d'une maison à Paris, rue des Mathurins donnant par derrière sur le cloître Saint-Benoît, par le collège de Sorbonne à Catherine Lecoincte, veuve de Laurent de Croisettes, seigneur de Saint-Mesme et à Pierre de Croisettes, seigneur de la Motte les Houdancourt, conseiller au Parlement., 21 janvier 1585; MC/ET/XXXIII/201
      bail; Mathurins (rue des); Saint-Benoît (cloître); Sorbonne
    - Le collège de Sorbonne fait son procureur général Jacques Burle, docteur en théologie, au lieu et place à Guillaume Davoyne, aussi docteur en théologie., 23 janvier 1585; MC/ET/XXXIII/201
      procuration; Sorbonne; Collège de Sorbonne; docteur d'université
    - Testament de Pierre Paigne, religieux non profès à la Chartreuse de Vauvert, natif de Mortagne-au-Perche (61)., 31 janvier 1585; MC/ET/XXXIII/201
      Étude XXXIII, contrats de mariages, testaments, inventaires après décès, 1556-1598 (ET/XXXIII/41 à 58, 171 à 210 soit 1306 actes), par Pierre-Yves Louis, 1991-1994 (fichier papier entièrement dématérialisé; voir contexte dans le Plan d’orientation général - Notaires de Paris, guides thématiques du Minutier).
      testament; Paigne, Pierre; religieux
    - Bail pour 3 ans de ce jour et moyennant 13 écus 1/3 par an de la cure Saint-Germain-de-Villepreux (78) par Louis Grebet, docteur en théologie, régent du collège des Chollets et curé de Villepreux à Charles Du Buisson, prêtre demeurant à Villepreux., 5 février 1585; MC/ET/XXXIII/201
      Précisions sur les lieux: Villepreux (Yvelines)--Saint-Germain (église)
      bail; Villepreux (Yvelines); Du Buisson, Charles; Grebet, Lucien; curé; docteur d'université; prêtre
    - Ratification par Jean Le Bigot, seigneur du Bignon, étudiant en médecine demeurant au collège Sainte-Barbe, de la transaction passée devant Jean Tabourel et Jean Des Bois, notaires à Fougères dont Le Bigot est natif, le 3 décembre 1584., 7 février 1585; MC/ET/XXXIII/201
      Collèges et université de Paris au XVIe siècle (env. 9000 actes), par Madeleine Jurgens, Pierre-Yves Louis, Agnès Masson et Xenia Pamfilova, v. 1950, 1985-1994 (fichier papier entièrement dématérialisé; voir contexte dans le Plan d’orientation général - Notaires de Paris, guides thématiques du Minutier).
      Date de création de la notice: 2008
      ratification; Sainte-Barbe (collège); Fougères (Ille-et-Vilaine); étudiant
    - Procuration par Adam Maury, bachelier en théologie et procureur du collège de Lisieux, à Gillette Blondel, sa mère, veuve de Guillaume Maury, pour recevoir les sommes qui lui sont dues., 9 février 1585; MC/ET/XXXIII/201
      procuration; Lisieux (collège de); bachelier
    - Quittance passée par Guillaume Siméon, prêtre du diocèse de Mende, 07, maître és arts, bachelier en décret, demeurant au collège de Montagu, comme procureur des habitants de Mende., 9 février 1585; MC/ET/XXXIII/201
      quittance; Mende (Lozère); Montaigu (collège de); Siméon, Guillaume; bachelier; prêtre
    - Bail pour 9 ans de la Saint-Jean-Baptiste 1585 et moyennant 72 écus par an d'une maison à Paris, rue Saint-Jacques, ' Image Sainte Catherine ' par le collège des Cholets à Marguerite Cardrian, veuve de Jacques Le Gras, marchand de vins., 12 février 1585; MC/ET/XXXIII/201
      bail; Cholets (collège des); Saint-Jacques (rue); Sainte-Catherine (image); Collège des Cholets; commerçant
    - Quittance par Jacques Mozé, sergent à verge au Châtelet, au collège de Justice de 412 écus 45 sols 8 deniers pour le rachat et arrérages de 33 écus 1/3 de rente qu'il avait droit sur le collège comme héritier pour un huitième de feu Nicolas Mulot, docteur en théoogie., 13 février 1585; MC/ET/XXXIII/201
      quittance; Justice (collège de); Collège de Justice; auxiliaire de justice; docteur d'université
    - Procuration en blanc passée par François David, boursier théologien du collège des Chollets, pour comparaître devant tous juges et demander qu'Antoine Gaignon, prêtre du diocèse de Rouen, clerc de l'oeuvre et fabrique de l'église Saint-Nicolas-du-Chardonnet à Paris, soit maintenu en possession de la cure de Saint-Nicolas de Castillon, diocèse de Beauvais., 19 février 1585; MC/ET/XXXIII/201
      procuration; Cholets (collège des); Saint-Nicolas-du-Chardonnet (église); Beauvais (Oise); Rouen (Seine-Maritime); Cure de Saint-Nicolas de Castillon; étudiant; étudiant; prêtre
    - Transaction entre le collège de Presles et Nicolas de Froidour, notaire au bailliage de Vermondois à Chaulny (02), époux d'Antoinette Bouxen, auparavant veuve de Rémi Henry, receveur et fermier pour le collège de Presles de la seigneurie d'Amigny-les-Rouy (02)., 20 février 1585; MC/ET/XXXIII/201
      accord; Presles (collège de); Chauny (Aisne); Amigny-Rouy (Aisne); Collège de Presles; Seigneurie d'Amigny-les-Rouy; notaire; comptable; administrateur
    - Donation par Jacques Serain, prêtre, boursier du collège de Presles, à Claude Serain, son neveu, chapelain de la chapelle Saint-Jacques du collège de Presles et principal de ce collège, des héritages situés à Cus-en-Vermondois, 02 près de Coucy qui lui ont été adjugés par décret du Parlement du 3 mai 1580., 22 février 1585; MC/ET/XXXIII/201
      donation; Cuts (Oise); Serain, Claude; Serain, Jacques; étudiant; directeur d'établissement d'enseignement; enseignant; prêtre
    - Procuration par Jacques de Cueilly, docteur en théologie, à Hector Gaynel, huissier des requêtes de l'hôtel, son neveu, pour régir et gouverner ses biens., 23 février 1585; MC/ET/XXXIII/201
      procuration; Cueilly, Jacques de (1545?-16..?); Gaynel, Hector; docteur d'université; huissier
    - Marie Larcher, veuve de Pierre Le Sueur, receveur du domaine du Roi en Boulenois, s'oblige de déduire à Claude Fontaine, licencié en médecine, sur ses loyers, les sommes qu'il aura payées aux ouvriers., 27 février 1585; MC/ET/XXXIII/201
      obligation; comptable
    - Testament de Bertrand François, docteur en théologie, demeurant au Collège du Plessis, allant et venant par les rues., 28 février 1585; MC/ET/XXXIII/201
      testament; Plessis (collège du); François, Bertrand; docteur d'université
    - Vincent Macé, étudiant, natif de Flainville, paroisse d'Ollé (28) près Courville-sur-Eure s'oblige à servir comme dépensier du collège des Cholets à compter de ce jour., 2 mars 1585; MC/ET/XXXIII/201
      obligation; Ollé (Eure-et-Loir); Cholets (collège des); étudiant; économe
    - Titre nouvel par Guillaume Beaugrand, laboureur à Mareil-Marly, détenteur d'une maison à Mareil-Marly acquise de Jean Berthin, prévôt de Maison-sur-Seine, 78, et sur laquelle Gervais Millon, docteur en théologie et Pénitencier de Paris, a droit prendre 2 écus 2/3 à la Saint-Martin., 2 mars 1585; MC/ET/XXXIII/201
      titre nouvel; Maisons-Laffitte (Yvelines); Mareil-Marly (Yvelines); Beaugrand, Guilaume; Berthin, Jean; Millon, Gervais (15..-1590); docteur d'université; agriculteur; prévôt (Ancien Régime); prêtre
    - Constitution, moyennant 100 écus, de 8 écus 1/3 de rente par Pierre Lenfant, lieutenant général des Eaux et Forêts du comté de Dunois, à Jean Balin, docteur en théologie, et curé de Villevaudé (77). Et quittance de rachat du 23 Juin 1589., 7 mars 1585 - 23 juin 1585; MC/ET/XXXIII/201
      constitution de rente; quittance; acte de vente; Balin, Jean; Lenfant, Pierre; curé; docteur d'université
    - Procuration en blanc par Toussaint Duc, prêtre, maître ès arts, pour faire insinuer ses nom, prénom, lettres de degrés de temps d'étude, au chapitre de la cathédrale de Meaux, pour être pourvu de bénéfices., 9 mars 1585; MC/ET/XXXIII/201
      Duc, Toussaint; prêtre
    - Testament de Don Antoine Saint-Genot, religieux non profès de l'ordre de Chartreuse au Couvent de Notre-Dame de Vauvert, fils de défunts Simon Saint-Genot et d'Anne Symonnet, vivants domiciliés à Vézelise, comté de Vaudémont (54)., 9 mars 1585; MC/ET/XXXIII/201
      testament; Saint-Genot, Don Antoine; Saint-Genot, Simon; Symonnet, Anne; religieux
    - Procuration en blanc par Antoine Quétin, recteur de Parré (35), diocèse de Rennes et chantre de la chapelle de plain-chant du roi, pour comparaître devant le sénéchal de Fougères., 9 mars 1585; MC/ET/XXXIII/201
      Personnages, métiers, lieux, 1552-1589, étude XXXIII (567 actes), par Pierre-Yves Louis, 1991-1994 (fichier papier entièrement dématérialisé; voir contexte dans le Plan d’orientation général - Notaires de Paris, guides thématiques du Minutier).
      procuration; Quétin, Antoine
    - Vente moyennant 40 écus de biens meubles par Mathurin Hardy, cordonnier à Paris, rue Montmartre, et Simone Lucy, son épouse, à Pascal Lagier, pédagogue en l'université., 13 mars 1585; MC/ET/XXXIII/201
      acte de vente; Hardy, Mathurin; Lagier, Pascal; Lucy, Simone; cordonnier; enseignant
    - Procuration en blanc par Toussaint Duc, maître ès arts, pour faire insinuer ses nom, prénoms, lettres de degré et de temps d'étude au chapitre métropolitain de Bourges pour obtenir un bénéfice., 16 mars 1585; MC/ET/XXXIII/201
      Bourges (Cher); Duc, Toussaint
    - Bail pour 9 ans de la Saint-Martin 1584 et moyennant 20 écus soleil du Caveau de la Chapelle Saint-Quentin près Saint-Denis-en-France à Claude Gilbert, hôtelier à Saint-Denis (93) par Jean Ballin, religieux de l'ordre de Saint-Benoît, docteur en théologie, curé de Villevaudé (77) demeurant en l'abbaye Saint-M, comme procureur de Jean Savant, son neveu, chapelain., 23 mars 1585; MC/ET/XXXIII/201
      bail; Saint-Denis (Seine-Saint-Denis); Ballin, Jean; Gilbert, Claude; Savant, Jean; curé; docteur d'université; hôtelier; religieux
    - Testament de Don Alexandre Brulart, religieux non profès de la Chartreuse de Vauvert, natif de Longny-au-Perche (61), âgé de 24 ans., 23 mars 1585; MC/ET/XXXIII/201
      testament; Brulart, Don Alexandre; religieux
    - Baux de terres et vignes à Livry, 93 par Antoine Abelly, docteur en théologie, confesseur ordinaire de la Reine Mère et abbé de Notre-Dame de Livry-en-Launay, 93., 28 mars 1585; MC/ET/XXXIII/201
      bail; Livry-Gargan (Seine-Saint-Denis); Abelly, Antoine; abbé; docteur d'université
    - Procuration en blanc pour plaider devant le bailli du Beaujolais donnée par Noël Chrétien, prêtre, étudiant au collège de Montaigu., 1er avril 1585; MC/ET/XXXIII/201
      procuration; Montaigu (collège de); prêtre; étudiant
    - Déclaration par François Bellot, pédagogue, demeurant rue Saint-Jacques en la maison des Trois Pigeons au sujet de Jean et Jacob Aleur, frères, enfants de défunt Pierre Aleur, avocat, seigneur de Lanerie, et d' Isabeau Soudan qu'il a chargé depuis 2 ans et pour lesquels il n'a reçu que 33 écus 1/3 de Pierre Aleur, leur oncle, conseiller au présidial de Quimper-Corentin., 3 avril 1585; MC/ET/XXXIII/201
      déclaration; Aleur, Jacob; Aleur, Jean; Aleur, Pierre; Bellot, François; Soudan, Isabeau
    - Codicille par Marie Langloix, veuve d'Ange Coignet, seigneur de Croixfontaine, paroisse de Saint-Port, près la Harpe (ville de Corbeil), demeurant à Paris, rue de la Harpe, paroisse Saint-Cosme, au testament qu'elle a fait devant les notaires le 31 mars 1581., 17 avril 1585; MC/ET/XXXIII/201
      testament; Harpe (rue de la); Langloix, Marie; Coignet, Ange
    - Procuration en blanc donnée par Pierre Lhuillier, libraire juré à Paris, Grande rue Saint-Jacques, pour recouvrer 12 écus d'or sur Pierre Daubuisson, de Carcassonne., 19 avril 1585; MC/ET/XXXIII/201
      procuration; Saint-Jacques (grande rue); Lhuillier, Pierre; Daubuisson, Pierre; libraire
    - Transaction entre Guillaume Cotard, boursier du collège de Lisieux et Julien Cormerays, bachelier en théologie, agissant au nom de Raoul Cossard, docteur en théologie: Guillaume, se désiste de toute action, moyennant 4 écus (dont il donne quittance le 29 avril 1585)., 27 avril 1585 - 29 avril 1585; MC/ET/XXXIII/201
      accord; quittance; Cormerays, Julien; Cossard, Raoul; Cotard, Guillaume; bachelier; étudiant; docteur d'université
    - Continuation pour 6 ans de la Saint Michel 1586 et moyennant 150 écus par an du bail de seigneurie de Bonneville-la-Louvet (14) passé devant Dubois et Chaps ( ?) notaires au Châtelet le 23 mai 1579 par le collège de Lisieux à François Le Brunet, praticien en cour laye audit Bonneville-la-Louvet., 29 avril 1585; MC/ET/XXXIII/201
      bail; Lisieux (collège de); Bonneville-la-Louvet (Calvados); Collège de Lisieux; juriste
    - Constitution, moyennant 200 écus, de 16 écus 2/3 de rente par François de Lisle, procureur en Parlement, demeurant rue du Plâtre, paroisse Saint-Séverin, à Pierre Prévost, prêtre au diocèse de Soissons, natif de Velly-en-Soissonais, demeurant au collège de Sorbonne., 29 avril 1585; MC/ET/XXXIII/201
      constitution de rente; Plâtre (rue du); Sorbonne; Vailly-sur-Aisne (Aisne); Lisle, François de; Prévost, Pierre; procureur de justice (Ancien Régime); prêtre
    - Vente, moyennant 45 écus, de tous les meubles, par Georges Sanynel, prêtre habitué à Saint-Severin, étudiant demeurant au collège de Narbonne, à Michel Chevaucherye, prêtre habitué à Saint-Nicolas-du-Chardonnet, étudiant demeurant au collège de Narbonne., 1er mai 1585; MC/ET/XXXIII/201
      acte de vente; Narbonne (collège de); Saint-Séverin (église); Saint-Nicolas-du-Chardonnet (église); prêtre; étudiant
    - Bail pour 5 ans de la Saint-Jean-Baptiste 1585 et moyennant 66 écus 2/3 d'une maison à Paris sur le Pont-aux-Meuniers où demeurait naguère défunt Guillaume de La Place, marchand ' quincaillier ', joignant la maison où demeure le bailleur, par Jean Courtin, maître teinturier à Paris, sur le Pont-aux-Meuniers, à Pierre Perbault, libraire à Paris, sur le Pont-aux-Meuniers, à l'enseigne du Signe de la Croix., 3 mai 1585; MC/ET/XXXIII/201
      bail; Meuniers (pont aux); Perbault, Pierre; La Place, Guillaume de; Courtin, Jean; Perbault, Pierre; libraire; commerçant; teinturier blanchisseur
    - Transport moyennant 200 écus de 50 livres de rente constituées le 22 octobre 1576 par contrat Claude et Jean Trouvé, notaires, par Bertrand François, docteur en théologie demeurant au collège du Plessis, en son nom et comme tuteur de Catherine François, sa nièce, fille mineure de défunt Bernard François, marchand lapidaire à Paris, et de Catherine Debelles, à Pierre Hachette, marchand bonnetier à Paris sur le Petit-Pont., 14 mai 1585; MC/ET/XXXIII/201
      cession; Petit (pont); Plessis (collège du); Debelles, Catherine; François, Bernard; François, Bertrand; François, Catherine; Hachette, Pierre; fabricant d'accessoires vestimentaires; docteur d'université; orfèvre
    - A cause des prêts divers montant au total à 700 livres qu'Anselme de Bellangreville, confesseur ordinaire de la Reine, demeurant au collège de Justice a fait au collège de Justice, pour permettre l'édification d'un bâtiment neuf, le collège de Justice lui constitue 16 écus 2/3 de rente (et quittance de rachat du 30 septembre 1597)., 17 mai 1585 - 30 septembre 1597; MC/ET/XXXIII/201
      constitution de rente; quittance; Justice (collège de); Collège de Justice
    - Bail pour 6 ans du 1er mai 1585 et moyennant 46 écus 2/3 des revenus de la cure de Meudon (92) à la réserve des vignes, par Jean Dupont, docteur et doyen de la faculté de théologie, curé de Saint-Martin-de-Meudon (92) à Jean Lejeune, prêtre, vicaire à Meudon., 23 mai 1585; MC/ET/XXXIII/201
      Précisions sur les lieux: Meudon (Hauts-de-Seine)--Saint-Martin (église)
      bail; Meudon (Hauts-de-Seine); Dupont, Jean; Lejeune, Jean; curé; docteur d'université; doyen d'université; prêtre; ecclésiastique
    - Contrat de mariage entre Jean Fiesnan, compagnon jardinier au Faubourg Saint-Germain-des-Prés, rue de Vaugirard, en la maison communément appelée ' Bel Air ', et Thomasse Blondeau, veuve de Germain Bertrand, maître jardinier du ' Bel Air '., 24 mai 1585; MC/ET/XXXIII/201
      contrat de mariage; Saint-Germain-des-Prés (hameau); Vaugirard (rue de); Fiesnan, Jean; Blondeau, Thomasse; Bertrand, Germain; jardinier; jardinier
    - Fondation, moyennant 100 écus, de trois messes hautes en la chapelle de Sorbonne par Louis Delahaye, régent du collège de Lisieux, au nom de Guillemette Localin, sa mère, veuve de Louis Delahaye, marchand à Tournon, et de François Bargabant, son beau-frère, marchand à Tournon, comme exécuteurs testamentaires de Jean Delahaye, son oncle, docteur en théologie., 5 juin 1585; MC/ET/XXXIII/201
      fondation pieuse; Sorbonne; Tournon-sur-Rhône (Ardèche); docteur d'université; commerçant
    - Procuration donnée en blanc par Georges Beroust, prêtre, écolier étudiant, demeurant rues des Porées, en la Maison du Port-de-Salut, paroisse Saint-Benoît-le-Bien-Tourné, pour prendre possession de sa cure de Fatines, diocèse du Mans (à Fatines, Sarthe)., 14 juin 1585; MC/ET/XXXIII/201
      procuration; Fatines (Sarthe); Poirées (rue aux); Saint-Benoît (paroisse); Le Mans (Sarthe); prêtre; étudiant
    - Le collège de Dainville constitue son procureur et receveur Jean Le Lyèvre, prêtre et boursier du collège., 19 juin 1585; MC/ET/XXXIII/201
      procuration; Dainville (collège de); prêtre; étudiant; comptable
    - Donation par Toussaint Bourgeois, écolier étudiant, demeurant chez Noël Durant, maître chandelier de suif à Paris, rue Bordelle, donne à Jeanne Girard, sa mère, veuve de Guillaume Bourgeois, demeurant à La Neuve-Lire près d'Evreux l'usufruit de tous les biens à lui échus par le décès de son père., 22 juin 1585; MC/ET/XXXIII/201
      donation; Bordelle (rue); La Neuve-Lyre (Eure); Evreux (Eure); étudiant; cirier
    - Germain Pillon, sculpteur et graveur du roi, contrôleur général des monnaies de France, conseil pour une transaction en suite d'échange d'injures entre habitants de la rue de la Grande Bretonnerie, près la porte Saint-Jacques., 22 juin 1585; MC/ET/XXXIII/201
      Grande-Bretonnerie (rue de la); Pillon, Germain; sculpteur; graveur
    - Testament de Claire Regnault, veuve de Sébastien Nau, procureur au Parlement, demeurant rue de Sorbonne, paroisse Saint-Benoît, en bonne prospérité et santé., 28 juin 1585; MC/ET/XXXIII/201
      testament; Sorbonne (rue de); Regnault, Claire; Nau, Sébastien